【裁判字號】    92,易,1281
【裁判日期】    921230
【裁判案由】    妨害公務等
【裁判全文】
臺灣臺南地方法院刑事判決                        九十二年度易字第一二八一號
    公  訴  人  臺灣台南地方法院檢察署檢察官
    被      告  乙○○
右列被告因妨害公務等案件，經檢察官提起公訴 (九十二年度偵字第一一一二六號)
，被告就被訴事實為有罪之陳述，本院裁定進行簡式審判程序，判決如左：
    主  文
乙○○傷害人之身體，處有期徒刑陸月，如易科罰金，以參佰元折算壹日。
    事  實
一、乙○○係營業大客車司機，於民國九十二年十月十一日下午五時四十五分許，駕
    駛車牌號碼九Ｕ─一ＯＯ號營業大客車，途經國道一號高速公路北向新營收費站
    時，為依法執行『聯合稽查』勤務人員發現上開營業大客車未依規定於車身標明
    車號等指定標識後，當場予以指揮攔查，惟乙○○拒停車且加速離去，在場執勤
    警員丙○○及公路局麻豆監理站辦事員甲○○即尾隨於後，至同路段北向二七八
    公里處將乙○○人車攔下，進而發現該營業大客車違規攬客，乙○○下車要求執
    勤人員免予掣單舉發未果，當場與之大聲爭執，繼而於執行公務人員甲○○掣單
    告發之際，基於普通傷害之犯意，出拳揮打甲○○臉部，致其因而受有上、下嘴
    唇瘀腫之傷害。
二、案經國道公路警察局第四警察隊報請台灣台南地方法院檢察署檢察官偵查起訴。
    理  由
一、右揭事實，業經被告乙○○於本院審理時坦承不諱，核與被害人甲○○指訴及證
    人丙○○、詹汝花、趙麗雲供證情節相符，並有行政院衛生署新營醫院傷害診斷
    書一紙、內政部警政署國道公路警察局舉發道路交通管理事件通知單三紙附卷可
    稽，被告自白核與事實相符，事證明確，其犯行應足認定。
二、核被告所為，係犯刑法第一百三十五條第一項之妨害公務罪及第二百七十七條第
    一項傷害罪。被告以一行為觸犯上開二罪名，為想像競合犯，依刑法第五十五條
    前段從一重傷害罪處斷。爰審酌被告犯罪之動機、目的、手段、所生危害、犯罪
    後態度等一切情狀，量處如主文所示之刑，併諭知易科罰金之折算標準，以資懲
    儆。
據上論斷，應依刑事訴訟法第二百七十三條之一第一項、第二百九十九條第一項但書
，刑法第一百三十五條第一項、第二百七十七條第一項、第五十五條，罰金罰鍰提高
標準條例第一條前段、第二條，判決如主文。
本案經檢察官丁○○到庭執行職務
中    華    民    國      九十二      年    十二      月    三十      日
                                  臺灣臺南地方法院刑事第十庭
                                          法  官  鍾邦久
右正本證明與原本無異。
如不服本判決，應於判決送達後十日內，向本院提出上訴狀。
                                          書記官  張豐榮
中    華    民    國      九十二      年    十二      月    三十      日
附錄法條：
中華民國刑法第一百三十五條
對於公務員依法執行職務時，施強暴脅迫者，處三年以下有期徒刑、拘役
或三百元以下罰金。
意圖使公務員執行一定之職務或妨害其依法執行一定之職務或使公務員辭
職，而施強暴脅迫者，亦同。
犯前二項之罪，因而致公務員於死者，處無期徒刑或七年以上有期徒刑；
致重傷者，處三年以上、十年以下有期徒刑。
中華民國刑法第二百七十七條
(普通傷害罪)
傷害人之身體或健康者，處三年以下有期徒刑、拘役或一千元以下罰金。
犯前項之罪因而致人於死者，處無期徒刑或七年以上有期徒刑；致重傷者
，處三年以上十年以下有期徒刑。


司法院資訊處製作；財團法人民間司法改革基金會備份。
